臺灣板橋地方法院刑事判決　　　　　　　93年度重訴字第33號
公　訴　人　臺灣板橋地方法院檢察署檢察官
被　　　告　乙○○
　　　　　　　　　　　(另案台灣台北監獄台北分監執行)
選任辯護人　蔡明熙律師
上列被告因毒品危害防制條例案件，經檢察官提起公訴
（93年度偵字第10691號），本院判決如下：
    主  文
乙○○共同販賣第二級毒品，累犯，處有期徒刑伍年陸月。扣案
第二級毒品安非他命驗餘淨重壹仟玖佰伍拾捌點貳壹公克沒收銷
燬之；扣案包裝上開毒品之分裝袋貳個、黑色背袋壹個、000000
0000號NOKIA3310 行動電話壹支、0000000000號SAMSUNG 行動電
話壹支，均沒收之。
    事  實
一、乙○○於民國87年間，因毒品危害防制條例案件經本院判處
    有期徒刑八月，上訴後經臺灣高等法院駁回後確定及於88年
    間，因毒品危害防制條例案件，經本院判處有期徒刑六月確
    定，於90年2 月17日縮刑期滿執行完畢，不知悔悟，明知安
    非他命為毒品危害防制條例所規定之第二級毒品，不得持有
    或販賣，竟與甲○○（已審結）共同基於意圖營利販賣安非
    他命之犯意聯絡，於93年6 月30日上午7 時許，甲○○先指
    示乙○○搭乘飛機前往高雄地區某地向真實姓名年籍不詳綽
    號「阿寶」之成年男子販入安非他命，乙○○遂委請不知情
    之陳正宗駕車搭載甲○○、乙○○二人前往臺北松山機場，
    乙○○隨即搭機前往高雄，甲○○則另行前往他地辦理購買
    安非他命價金之匯款事宜，且在乙○○前往高雄地區拿取安
    非他命期間，甲○○並多次以其持用之0000000000號行動電
    話，與乙○○持用之0000000000號行動電話聯絡確認。其後
    於當日下午某時點，乙○○即在高雄地區某地向「阿寶」拿
    取安非他命2 大包（合計淨重1958.31 公克，取0. 1公克鑑
    驗用罄，驗餘合計淨重1958.21 公克，純度88.6％）而販入
    上開安非他命後，再以上開行動電話聯絡甲○○，約定在當
    日晚上7 、8 時左右，將上開安非他命攜回渠等共同住處臺
    北縣新莊市○○路302 巷16號2 樓交甲○○清點。嗣於當日
    晚上7 時43分許，乙○○攜帶放置有上開安非他命之黑色背
    袋一個，搭乘計程車返回臺北縣新莊市○○路302 巷16號2
    樓時，因員警已經由監聽資料知悉將有人攜帶毒品返回上開
    處所，遂在該處埋伏守候，乙○○到達上開處所大樓前時察
    覺有異，即電話聯絡在上址內等候之甲○○先行離開，甲○
    ○即請不知情之陳正宗駕車搭載其外出後，乙○○始攜帶上
    開藏放安非他命之黑色背袋下車進入上開租屋處大樓，並將
    上開黑色背袋暨安非他命藏放在洗衣機內，至當日晚上8 時
    許，甲○○與不知情之陳正宗返回上址，並由該大樓地下室
    停車場搭乘電梯上到上址門口時，在場等候之警方人員乃出
    示證件表明身分及來意，經由甲○○、陳正宗同意開門後入
    內搜索，在洗衣機內查獲上開安非他命，並扣得聯絡販入安
    非他命事宜之甲○○所持用0000000000號NOKIA3310 行動電
    話1 支、乙○○所持用0000000000號SAMSUNG 行動電話1 支
    、乙○○所有供其放置上開毒品之黑色背袋1 個。
二、案經行政院海岸巡防署海岸巡防總局北部地區巡防局移送臺
    灣板橋地方法院檢察署檢察官偵查起訴。
    理  由
一、上開事實，訊據被告乙○○坦承不諱，並供承：之前於本院
    準備程序中及93年度重訴字第34號案件審理時，因那時候開
    庭後面有那麼多人，有壓力不敢說實話等語歷歷在卷（詳參
    本院卷第66頁、第89頁），參諸本件係由員警對共犯甲○○
    持用之0000000000號行動電話實施監聽，得知上開情事，本
    院93年度重訴字第34號案件審理時並當庭勘驗監聽錄音帶，
    勘驗結果，確於93年6 月30日當日上午7 時58分58秒，甲○
    ○有與友人通話，告知友人其在機場，請友人前來搭載，其
    要去匯錢等語，其後於當日上午9 點43分7 秒，被告則以其
    持用之0000000000號行動電話與甲○○聯絡，詢問甲○○錢
    是否匯好，甲○○答以已經匯好，並要乙○○告知對方等語
    ，而乙○○當時發話之基地臺位置在高雄市○○○路186 號
    12樓，復有遠傳電信股份有限公司93年11月27日函送之通聯
    紀錄存卷可按，當天晚上7 時18分13秒，被告亦確以其所有
    持用之0000000000號行動電話撥打共犯甲○○上開行動電話
    ，詢問屋內有無其他人，並告知將要返回住處等語；其後於
    晚上7 時43分39秒，又撥打甲○○之行動電話，告知其搭計
    程車要停在大門口時，因發現有1 個人一直在觀看，所以繞
    到後面，要甲○○先出來後，其再進入等語；隨後在晚上7
    時49分49秒，再次撥打甲○○行動電話，告知甲○○已經回
    到住處等語。並有勘驗筆錄卷附足稽。而被告並自承上開通
    訊內容是其本人與甲○○之通話內容無誤（詳參本院93年度
    重訴字第34號案件94年1 月5 日審判筆錄第18、19、22、25
    、26頁）。再證人即本案查獲員警洪黃明於本院93年度重訴
    字第34號案件審理時亦證稱：「我們下午5 點多就在現場部
    署」、「看到有一台計程車本來開到門口要停車，後來又往
    裡面開，我們有人追過去，就看到一個人拿一個包包下車後
    往裡面跑，我們就知道嫌犯已經進去了」、「帶背包進去的
    人是乙○○」、「是監聽的人員在計程車快到時，通知我們
    嫌犯是坐計程車過來」、「我有目睹乙○○下車衝進大門」
    、「埋伏的其他時間，均未看過乙○○在現場出入」等語（
    詳參本院93年度重訴字第34號案卷94年1 月5 日審判筆錄第
    45、46、51、52頁）。綜上，足見被告係為警查獲前約5 分
    鐘，始攜帶放置有上開安非他命2 包之黑色背袋搭乘計程車
    回到上址，並隨即為埋伏員警查獲，堪信被告於本院審理時
    所自白之內容確與事實相符，足堪採信。再查，被告購入之
    安非他命，數量龐大（合計淨重19 58.31公克，取0.1 公克
    鑑驗用罄，驗餘合計淨重1958.21 公克，純度88.6），雖被
    告供稱：原先不知到要拿那麼大量的安非他命，也不知道要
    拿毒品做麼，但亦自承知悉甲○○不可能一個人要吸食那麼
    多安非他命等語（詳參本院卷第93頁、第94頁），是其顯知
    悉上開安非他命之購入非供己施用，又安非他命係政府嚴加
    查緝之違禁物品，交易風險及交易價格均甚高，而被告與甲
    ○○住在一起，對甲○○之經濟狀況當知之甚詳，若非將本
    求利，豈有餘裕一次購入數量龐大價值不菲之安非他命毒品
    之理，是被告顯確知甲○○購入上開數量龐大之安非他命，
    係意圖營利，供販賣之用，甚為灼然。被告與甲○○就販入
    上開查獲之安非他命有犯意聯絡，行為分擔，應無疑義，此
    外，復有被告背著黑色背袋進入屋內之翻拍照片暨查訪紀錄
    表在卷足稽，及白色結晶2 包、被告所有供其放置上開毒品
    之黑色背袋1 個扣案足佐，又現場為警查獲之白色結晶2 包
    ，經送請鑑定之結果，確為第二級毒品安非他命（合計淨重
    1958.31 公克，取0.1 公克鑑驗用罄，驗餘合計淨重1958.2
    1 公克，純度88.6％）之事實，並有內政部警政署刑事警察
    局93年8 月17日刑鑑字第0930138969號鑑驗通知書一件（詳
    參本院卷第97、98頁）。本件事證明確，被告犯行洵堪認定
    。
二、按安非他命係毒品危害防制條例第2 條第2 項第2 款所規定
    之第二級毒品。而販賣毒品罪，並不以販入之後復行賣出為
    構成要件，祇須以營利為目的將毒品購入或將之賣出，有一
    於此，其犯罪即經完成，縱尚未賣出，仍應成立販賣毒品既
    遂罪（最高法院93年度台上字第110 號判決意旨參照）又被
    告於93年6 月30日一次大量販入安非他命，顯非單純供已施
    用而販入，而係基於營利售賣意圖而販入，業如前述，其既
    係意圖營利而販入，雖未及賣出，核其此部分所為，仍應論
    以毒品危害防制條例第4 條第2 項之販賣第二級毒品罪。
三、被告持有第二級毒品之低度行為，為販賣之高度行為所吸收
    ，不另論罪。被告與甲○○間有犯意聯絡及行為分擔，為共
    同正犯。查被告於87年間，因毒品危害防制條例案件經本院
    判處有期徒刑八月，經上訴駁回後確定及於88年間，因毒品
    危害防制條例案件，經本院判處有期徒刑六月確定，分別於
    90年2 月17日縮刑期滿執行完畢之事實，有臺灣高等法院被
    告全國前案紀錄表在卷足稽，其於有期徒刑執行完畢5 年內
    ，再犯有期徒刑之本罪，為累犯，應依刑法第47條加重其刑
    。
四、末查被告因與甲○○住在一起，自己又有施用安非他命（此
    部份已另案審結）之情，竟應甲○○之請前往高雄取安非他
    命，自己亦未取得任何利益，昧情無知，致罹重典，情堪憫
    恕，公訴人亦以扣案毒品尚未流入市面，被告坦承犯行決心
    痛改前非，於本院審理時請求酌減其刑，是爰依刑法第59條
    之規定減輕其刑。並先加後減之。審酌被告意圖營利販賣成
    癮性藥物與他人雖查獲毒品數量甚鉅，但並未流入市面，尚
    未對社會產生重大危害，及其犯罪動機、目的、手段、犯罪
    後坦承犯行，態度良好等一切情狀，量處如主文所示之刑，
    以資懲儆。
五、沒收部分：
（一）扣案之安非他命（合計淨重1958.31 公克，取0.1 公克鑑
      驗用罄，驗餘合計淨重1958.21 公克，純度88.6％），為
      毒品危害防制條例第2 條第2 項第2 款之第二級毒品，應
      依毒品危害防制條例第18條第1 項前段規定，沒收銷燬之
      。另包裝上開毒品之分裝袋2 個，係共犯甲○○所有，聯
      絡販入安非他命事宜之甲○○所持用0000000000號NOKIA3
      310 行動電話1 支、乙○○所持用0000000000號SAMSUN G
      行動電話1 支、乙○○所有供其放置上開毒品之黑色背袋
      1 個，為渠等犯毒品危害防制條例第4 條之罪所用之物，
      爰依毒品危害防制條例第19條第1 項之規定，宣告沒收之
      （最高法院90年台非字第59號、88年台上字第5033號判決
      意旨足資參照）。
（二）至扣案之其餘物品：乙○○自己施用之安非他命（總淨重
      3.33公克，驗餘3.26公克）及裝毒用鐵盒一個、吸食器一
      組、DBTEL 行動電話1 支、分裝袋2 包、陳正宗所有NOKI
      A8250 、InnostreamGPRS 行動電話各一支，因與本案認
      定之被告犯罪事實無關或非屬被告所有，故不在本案被告
      宣告刑項下併與宣告沒收銷燬或沒收（最高法院92年台上
      字第5391號判決意旨參照），附此敘明。
據上論斷，應依刑事訴訟法第299 條第1 項前段，毒品危害防制
條例第4 條第2 項、第18條第1 項前段、第19條第1 項，刑法第
11條、第28條、第47條、第59條，判決如主文。
本案經檢察官蘇揚旭到庭執行職務。
中　　華　　民　　國　　94　　年　　3 　　月　　9 　　日
            刑事第三庭  審判長法  官  李釱任
                              法  官  白光華
                              法  官  徐子涵
上正本證明與原本無異。
如不服本判決應於送達後10日內向本院提出上訴狀。
                              書記官  彭麗紅
中　　華　　民　　國　　94　　年　　3 　　月　　10　　日
附錄：本案論罪科刑法條全文
毒品危害防制條例第4條
製造、運輸、販賣第一級毒品者，處死刑或無期徒刑；處無期徒
刑者，得併科新臺幣
一千萬元以下罰金。
製造、運輸、販賣第二級毒品者，處無期徒刑或七年以上有期徒
刑，得併科新臺幣七百萬元以下罰金。
